臺灣臺中地方法院刑事判決　　　　　　　　　　　　九十三年度訴字第三五九號
　　公　訴　人　臺灣臺中地方法院檢察署檢察官
　　被　　　告　甲○○
右列被告因違反毒品危害防制條例案件，經檢察官提起公訴（九十三年度毒偵字第三
二七九、四三五七號），經本院合議庭裁定改依簡式審判程序審理，判決如左：
    主  文
甲○○連續施用第一級毒品，累犯，處有期徒刑捌月，扣案之摻有第一級毒品海洛因
之香菸參支（淨重參點壹玖公克），沒收銷燬之。又連續施用第二級毒品，累犯，處
有期徒刑伍月。應執行有期徒刑壹年，扣案之摻有第一級毒品海洛因之香菸參支（淨
重參點壹玖公克，沒收銷燬之。
    犯罪事實
一、甲○○前於民國（下同）九十一年間，因贓物案件，經本院以九十一年度易字第
    一○四四號判處有期徒刑六月確定，並於九十一年十一月二十日易科罰金執行完
    畢。復於九十二年間，因施用毒品案件，經本院以九十二年度毒聲字第八九○號
    裁定送觀察、勒戒後（觀察勒戒期間自九十二年六月四日起至同年月二十六日止
    ），認無繼續施用毒品傾向，經臺灣臺中地方法院檢察署檢察官於九十二年六月
    二十五日以九十二年度毒偵字第六三七、一七五五號為不起訴處分確定。復於九
    十二年間，因施用毒品案件，經本院以九十二年度毒聲字第二七二一號裁定送觀
    察、勒戒後，經認其有繼續施用毒品之傾向，並經本院以九十二年度毒聲字第三
    ○三五號裁定令入戒治處所施以強制戒治一年，嗣因修正後之毒品危害防制條例
    於九十三年一月九日開始施行，即依修正後之規定就強制戒治部分逕予報結不執
    行。而就二犯施用毒品部分，經臺灣高等法院臺中分院於九十三年五月十九日以
    九十三年度上訴字第五五○號，就施用第一級毒品部分判處有期徒刑一年，就施
    用第二級毒品部分判處有期徒刑八月，應執行有期徒刑一年六月確定。詎仍不知
    悔改，於觀察、勒戒執行完畢釋放後五年內，基於施用第一級毒品海洛因之概括
    犯意，於九十三年八月二十四日前四日內某時、同年九月二十四日前四日內某時
    ，在臺中市某不詳地點，以將海洛因摻入香菸點燃之方式，連續施用第一級海洛
    因二次；另基於施用第二級毒品安非他命之概括犯意，自九十三年八月間某日起
    至同年九月二十三日，在臺中市○○區○○路修車廠內，以將安非他命置於玻璃
    球內燒烤產生煙霧而吸其煙霧之方式，約二、三日施用一次，連續施用第二級毒
    品安非他命多次。嗣分別為警於九十三年八月二十四日十二時十分許，在臺中市
    西屯區○○路與漢口路口查獲，並扣得摻有海洛因之香菸三支（香菸淨重三．一
    九公克）；於九十三年九月二十四日十六時許，在臺中市○○區○○路四段六七
    二號前查獲。
二、案經臺中市警察局移送、臺中市警察局第六分局報告臺灣臺中地方法院檢察署檢
    察官偵查起訴。
    理  由
一、訊據被告甲○○對於右開施用第一級毒品海洛因、第二級毒品安非他命之犯罪事
    實於本院審理時坦承不諱，且其上開為警查獲時所採集之尿液，經送檢驗結果均
    呈嗎啡、安非他命陽性反應，有詮昕科技股份有限公司出之濫用藥物尿液檢驗報
    告二紙附卷可參。又扣案之香菸三支經送請法務部調查局鑑定結果，確均含有第
    一級毒品海洛因之成分（香菸淨重三‧一九公克），有該局九十三年十二月十七
    日調科壹字000000000號鑑定通知書乙紙在卷足憑，足徵被告自白施用
    第一級毒品海洛因二次、第二級毒品安非他命多次等犯行，核與事實相符，堪予
  採信。被告前於九十二年間，因施用毒品案件，經本院以九十二年度毒聲字第八
    九○號裁定送觀察、勒戒後（觀察勒戒期間自九十二年六月四日起至同年月二十
    六日止），認無繼續施用毒品傾向，經臺灣臺中地方法院檢察署檢察官於九十二
    年六月二十五日以九十二年度毒偵字第六三七、一七五五號為不起訴處分確定。
    復於九十二年間，因施用毒品案件，經本院以九十二年度毒聲字第二七二一號裁
    定送觀察、勒戒後，經認其有繼續施用毒品之傾向，並經本院以九十二年度毒聲
    字第三○三五號裁定令入戒治處所施以強制戒治一年，嗣因修正後之毒品危害防
    制條例於九十三年一月九日開始施行，即依修正後之規定就強制戒治部分逕予報
    結不執行，有臺灣高等法院臺中分院九十三年度上訴字第五五○號判決、臺灣高
    等法院被告全國前案紀錄表及臺灣臺中地方法院檢察署刑案查註紀錄表各乙份在
    卷可憑，則被告於前案觀察勒戒執行完畢後，五年內再行施用毒品。是本件事證
    明確，被告施用第一、二級毒品之犯行洵堪認定，應予依法論科。
二、查海洛因、安非他命係屬毒品危害防制條例第二條第二項第一款、第二款所稱之
    第一級、第二級毒品。核被告甲○○所為，係犯毒品危害防制條例第十條第一項
    之施用第一級毒品罪、同條例第十條第二項之施用第二級毒品罪。其持有第一級
    毒品、持有第二級毒品之低度行為應為施用第一級毒品、施用第二級毒品之高度
    行為所吸收，均不另論罪。被告先後二次施用第一級毒品、多次施用安非他命之
    犯行，均時間緊接，所犯構成要件相同，顯係各基於概括之犯意反覆為之，屬連
    續犯，應論以一罪，並依法加重其刑。檢察官雖僅就被告於九十三年八月二十四
    日回溯四日內、九十三年九月二十四日回溯四日內施用安非他命二次之犯罪事實
    提起公訴，然被告其餘施用安非他命犯行，與起訴成罪之施用第二級毒品部分，
    有連續犯之裁判上一罪關係，為起訴效力所及，本院自應予以審究。被告所犯連
    續施用第一級毒品罪與施用第二級毒品罪二罪之間，犯意各別，行為互殊，應予
    分論併罰。被告前於九十一年間，因贓物案件，經本院以九十一年度易字第一○
    四四號判處有期徒刑六月確定，並於九十一年十一月二十日易科罰金執行完畢，
    有臺灣高等法院被告全國前案紀錄表、臺灣臺中地方法院檢察署刑案資料查註紀
    錄表各乙份附卷可參，其受有期徒刑之執行完畢，五年以內再犯有期徒刑以上之
    罪，為累犯，應依刑法第四十七條之規定，各加重其刑，並均遞加重之。爰審酌
    被告素行非佳，前因施用毒品犯行，甫經觀察、勒戒，及強制戒治後，猶故態復
    萌，再施用毒品不輟，無視於毒品對於自身健康之戕害及國家對於杜絕毒品犯罪
    之禁令，惡性非輕，然被告犯後坦承犯行，尚知悔悟，態度良好等一切情狀，各
    量處如主文所示之刑，並定應執行之刑，以示懲儆。
三、扣案之摻有海洛因之香菸三支（淨重三．一九公克），因海洛因無法自香菸內析
    離，係係屬毒品危害防制條例第二條第二項所管制之第一級毒品，爰依同條例第
    十八條第一項前段之規定，宣告沒收銷燬之。
據上論斷，應依刑事訴訟法第二百七十三條之一第一項、第二百九十九條第一項前段
，毒品危害防制條例第十條第一項、第二項、第二十三條第二項、第十八條第一項前
段，刑法第十一條、第五十六條、第四十七條、第五十一條第五款，判決如主文。
中      華      民      國    九十四    年      一      月      七      日
                                    臺灣臺中地方法院刑事第五庭
                                        法  官  劉麗瑛
右正本證明與原本無異。
如不服本判決，應於送達後十日內向本院提出上訴狀（須附繕本），上訴於臺灣高等
法院臺中分院。
                                        書記官
中      華      民      國    九十四    年      一      月      七      日
附錄論罪科刑法條
毒品危害防制條例第十條
施用第一級毒品者，處六月以上五年以下有期徒刑。
施用第二級毒品者，處三年以下有期徒刑。
